【裁判字號】    90,交聲,254
【裁判日期】    901008
【裁判案由】    違反道路交通管理處罰條例聲明異議
【裁判全文】
臺灣桃園地方法院交通事件裁定                      九十年度交聲字第二五四號
    異議人即
    受處分人  甲○○
    處分機關  交通部公路局新竹區監理所桃園監理站
右列受處分人因違反道路交通管理處罰條例案件，對交通部公路局新竹區監理所桃園
監理站於民國九十年八月二十二日所為之裁決（原處分：竹市警交字第Ｅ00000
000號），聲明異議，本院裁定如左：
    主    文
異議駁回。
    理    由
一、本件聲明異議意旨詳如聲明異議狀所載（如附件）。
二、按汽車行駛至交岔路口，其行進應遵守燈光號誌或交通警察之指示；又汽車駕駛
    人，行經有燈光號誌管制之交岔路口闖紅燈者，處新台幣（下同）一千八百元以
    上三千六百元以下罰鍰，道路交通安全規則第一百零二條第一項第一款、道路交
    通管理處罰條例第五十三條分別著有明文。又行車速度，依標誌之規定，無標誌
    者，在市區道路，時速不得超過四０公里，在郊外道路時速不得超過六○公里；
    汽車駕駛人，行車速度，超過規定之最高時速者，處一千二百元以上二千四百元
    以下罰緩；關於車輛駕駛人之處罰，如應歸責於車輛所有人者，處罰車輛所有人
    ，道路交通安全規則第九十三條第一項、道路交通管理處罰條例第四十條第一項
    、第八十五條第三款亦分別設有明文規定。經查本件，異議人所有之ＬＣ－４７
    ２８號自用小客車，於八十九年十月三十日十五時四十分，行經新竹市台十五線
    七八．五公里處，確有超速及闖越紅燈之交通違規事實存在，此情有現場採證照
    片二幀在卷資佐可稽，而按上揭二幀現場採證照片顯示，異議人所有之上揭車輛
    於尚未駛入交叉路口前，燈光號誌即已經閃示紅燈，此以上揭二幀現場採證照片
    所攝異議人所有上揭車輛通過交叉路口前後互相對照可明，且該處之最高速限，
    係為五十公里，異議人所有之車輛行駛至該處之時速，則為六十三公里，此於上
    揭現場採證照片亦顯示甚明，已足證異議人確有超速及闖紅燈之交通違規事實存
    在，處分機關據此而依道路交通管理處罰條例第四十條第一項、第五十三條、第
    八十五條第三款裁處異議人五千七百元罰鍰，核無不合。異議人具狀辯稱當時係
    其駕駛至路中才轉換為紅燈，且如果其有闖紅燈就沒有超速，如果其有超速就沒
    有闖紅燈云云，依上述說明，均不足採取。本件異議人之聲明異議，顯無理由，
    應予駁回。
三、據上論斷，應依道路交通管理處罰條例第八十七條第二項，道路交通案件處理辦
    法第十九條，裁定如主文。
中      華      民      國      九十    年      十      月      八      日
                                臺灣桃園地方法院交通法庭
                                        法  官     呂仲玉
右正本證明與原本無異。
如不服本裁定，應於裁定送達後五日內向本院提出抗告狀。
                                        書記官     劉晨輝
中        華        民        國     九十   年     十   月   十一      日


司法院資訊處製作；財團法人民間司法改革基金會備份。
